【裁判字號】    95,交抗,271
【裁判日期】    950502
【裁判案由】    聲明異議
【裁判全文】
臺灣高等法院臺中分院刑事裁定         95年度交抗字第271號
抗  告  人
即受處分人  甲○○
上列抗告人因聲明異議案件，不服臺灣南投地方法院中華民國95
年3月28日第一審裁定（95年度交聲字第64號），提起抗告，本
院裁定如下：
    主  文
原裁定撤銷，發回臺灣南投地方法院。
    理  由
一、本件原審法院裁定意旨如附件。
二、抗告人即受處分人甲○○抗告意旨略以：(一)本件舉發違反道
    路交通管理事件通知單，應到案日期為九十五年二月二十八
    日，惟該日為二二八事件紀念日為國定假日，抗告人於翌日
    即九十五年三月一日到案辦理，尚屬合法，毫無過期可言，
    臺中區監理所卻於九十五年三月一日以逾期為由開罰，尚有
    不當；(二)又同一行為自無兩罰，按行政罰法第二十六條第一
    項明定，應依刑事法律處罰，若依同法第二項規定，如經不
    起訴處分或為無罪、免訴、不受理、不付審理之裁判確定者
    ，得依違反行政法上義務規定裁處之，但本件先前已受刑事
    法律裁處緩起訴交付新臺幣二萬元，並非不起訴、無罪、免
    訴、不受理之處分，自不得依行政罰法第二十六條第二項規
    定裁罰等語。
三、按違反道路交通管理事件統一裁罰基準及處理細則第四十四
    條第一項之規定，違反道路交通管理事件行為人，未依規定
    自動繳納罰鍰，或未依規定到案聽候裁決，處罰機關應於舉
    發違反道路交通管理事件通知單送達二個月內依基準表逕行
    裁決之。本件舉發違反道路交通管理事件通知單，載明應到
    案日期為九十五年二月二十八日前，抗告人於翌日即三月一
    日到案，處罰機關交通部公路總局台中區監理所遂於三月一
    日裁決，認抗告人違反道路交通管理處罰條例第三十五條第
    一項第一款之規定，而依違反道路交通管理事件統一裁罰基
    準表，處以小型車種類，期限內繳納或到案聽候裁決之應繳
    罰鍰新臺幣四萬九千五百元，並非依逾越應到案期限十五日
    內，繳納罰緩或到案聽候裁決之規定裁決新臺幣五萬一千元
    ，故本件尚無抗告人所言逾期開罰之情，抗告人此部分抗辯
    顯有誤會，合先明。
四、又依九十五年二月五日實施之行政罰法第二十六條規定「一
    行為同時觸犯刑事法律及違反行政法上義務規定者，依刑事
    法律處罰之，但其行為應處以其他種類行政罰或得沒入之物
    而未經法院宣告沒收者，亦得裁處之。前項行為如經不起訴
    處分或為無罪、免訴、不受理、不付審理之裁判確定者，得
    依違反行政法上義務規定裁處之。」，本件抗告人於九十五
    年二月十三日因飲酒後其酒精濃度超過標準，經臺灣臺中地
    方法院檢察署檢察官於九十五年二月十四日以該署九十五年
    度速偵字第七０五號為緩起訴處分，有緩起訴處分書附原審
    卷可參，則本件是否符合行政罰法第二十六條第一項本文之
    規定，僅得依刑事法律處罰之，抑或得認合乎同法第二十六
    條第二項之規定，得依違反行政法上義務規定裁處，此非無
    研求之餘地，原審就此未予釐清，逕駁回抗告人異議之聲請
    ，難稱妥適，應由本院將原審裁定撤銷，並發回原審法院為
    適當之處理。
五、據上論結，應依道路交通案件處理辦法第二十六條，刑事訴
    訟法第四百十三條，裁定如主文。
中    華    民    國    95    年    5     月    2     日
               刑事第五庭  審判長法  官  袁  從  楨
                                 法  官  郭  同  奇
                                 法  官  姚  勳  昌
上列正本證明與原本無異。
不得抗告。
                                 書記官  洪  麗  華
中    華    民    國    95    年    5     月    2     日
                                                      Ｆ


司法院資訊處製作；財團法人民間司法改革基金會備份。
